# “美的”类限制性股票的股份支付费用应该分摊在哪段期间？

提问人：blemig 时间：2019-12-05 06:30:27
请教大家一个问题：
2014 年，美的的限制性股票激励，有一个突出的特点是——授予时就具有业绩要求，这和普通的限制性股票在授予时无业绩要求，只有在解锁时才有业绩要求不同，因此，在摊销股份支付费用时，就遇到了该在哪段期间摊销的问题。
问题具体如下：
2014 年，美的授予了管理层限制性股票，授予条件是，当年业绩达标后，公司从利润中计提激励基金超过 1 亿，然后再用这笔基金，在二级市场购买股票。授予管理层这部分股票后，要求这部分股票锁定 3 年（2015-2016-2017），每年解锁 1/3，解锁时，不再有额外的业绩要求。
那么，这笔限制性股票的 1 亿元股份支付费用（假设不考虑在市价基础上流动性折扣）。应该在 2014--2017 的 4 年内摊销呢？还是在 2015-2017的 3 年内摊销呢？
第一种处理：同一般的限制性股票。即：
第一批解锁的费用-3333 元，在 2015 年摊销
第二批解锁的费用-3333 元，在 2015 ， 2016 年摊销第一批解锁的费用-3333 元，在 2015 ， 2016 ， 2017 年摊销第二种处理：不同于一般处理，应把授予期 2014 年包括进摊销期第一批解锁的费用-3333 元，在 2014 ， 2015 年摊销第二批解锁的费用-3333 元，在 2014 ， 2015 ， 2016 年摊销第一批解锁的费用-3333 元，在 2014 ， 2015 ， 2016 ， 2017 年摊销（一般的限制性股票，因为授予当年没有业绩要求，而是在解锁期有业绩要求，所以支付费用在解锁期内分期摊销。
但这笔费用不同，因为限制性股票的获得是靠 2014 年内业绩完成而获得的，所以，我个人理解是，摊销期间应该包括 2014 年当年）
请问大家在实务中如何处理这类费用？谢谢！

回答人：chenyiwei
应采用你的第二种方案，从授予日（ 2014 年）即开始摊销。
另外，虽然在一般的限制性股票安排中，“授予当年没有业绩要求，而是在解锁期有业绩要求”，但实际上也隐含了 “自授予日起必须持续在职” 的条件，即此时存在服务期限条件，所以股份支付费用的摊销期也是从授予日开始的，而不仅仅是锁定期内摊销确认费用。对此请务必注意。

提问人：blemig 时间：2019-12-06 06:30:27
谢谢陈老师的回复。
这里面有个细节， 2014 年是授予条件能否达成年，因为 2015 年才能计算出 2014 年的业绩情况，才能计提 2014 年利润中应提取的激励基金，所以这类激励基金性质的限制性股票其实是在 2015 年才正式授予。（我在问题当中没有说清楚）
那么这种情况，摊销期间也要包括 2014 年的授予条件实现的这 1 年的期间么？

回答人：chenyiwei
也应当包含。 2014 年需对能否达成条件作出合理估计。